臺灣士林地方法院民事裁定
110年度重訴字第471號
原      告  游欉    
            林圍浜  
            陳蘭麗  
共      同
訴訟代理人  周福珊律師
            王暐凱律師
被      告  白淑金  
上列當事人間請求返還買賣價金等事件，本院裁定如下：
    主  文
本件移送臺灣臺北地方法院。
    理  由
一、按訴訟之全部或一部，法院認為無管轄權者，依原告聲請或
    依職權以裁定移送於其管轄法院，民事訴訟法第28條第1項
    定有明文。再訴訟，由被告住所地之法院管轄；當事人得以
    合意定第一審管轄法院。但以關於由一定法律關係而生之訴
    訟為限，同法第1條第1項前段、第24條第1項亦有明定。又
    前揭關於合意管轄之規定，除專屬管轄外，得排斥其他審判
    籍而予優先適用（最高法院103年度台抗字第917號、99年度
    台抗字第110號裁定意旨參照）。
二、經查，本件原告起訴主張游欉於民國101年5月10日、林圍浜
    及陳蘭麗於同年月24日，分別與被告簽立預定房屋土地買賣
    契約書（下稱系爭契約），並各給付被告新臺幣500萬元買
    賣價金，惟被告就系爭契約所定之給付已陷於給付不能，主
    張解除契約並請求返還已付價金；又原告係受被告之欺瞞始
    陷於錯誤簽訂系爭契約，亦得主張撤銷意思表示並依不當得
    利之規定請求退還前揭已為之給付，及依侵權行為之規定請
    求賠償其等所受損害。為此，爰依民法第226條第1項、第25
    6條、第259條第1項第1款、第179條、第184條第1項前段等
    規定，聲明求為被告應給付游欉及林圍浜、陳蘭麗各500萬
    元及法定遲延利息等語。惟兩造就系爭契約所生爭議，業以
    文書約定由臺灣臺北地方法院為第一審管轄法院，此有系爭
    契約第15條第1項可考（見本院卷第46頁、第84頁），是原
    告主張依系爭契約之法律關係，請求被告回復原狀而返還已
    給付之買賣價金，自應受上開管轄合意約定之拘束，且此部
    分原告起訴主張之事實，亦無涉於專屬管轄規範之法律關係
    ，揆諸前揭法條規定及最高法院裁定意旨，當事人間合意管
    轄之約定，自得排斥其他審判籍而優先適用。至原告基於同
    一原因事實，另依不當得利或侵權行為法律關係為主張部分
    ，固不在前述合意管轄範圍內，然被告係設籍在臺北市○○區
    ○○街00巷00號4樓，有其個人戶籍資料附卷可稽，亦應由臺
    灣臺北地方法院管轄。茲原告向無管轄權之本院起訴，顯係
    違誤，爰依職權將本件移送於該管轄法院。
三、爰裁定如主文。
中　　華　　民　　國　　111 　年　　3 　　月　　10　　日
                  民事第三庭  法  官  林靖淳
以上正本證明與原本無異。
如不服本裁定，應於裁定送達後10日之不變期間內，向本院提出
抗告狀，並繳納抗告費新臺幣1,000 元。
中　　華　　民　　國　　111 　年　　3 　　月　　11　　日
                              書記官  洪忠改